【裁判字號】    99,抗,1500
【裁判日期】    991005
【裁判案由】    聲明異議
【裁判全文】
臺灣高等法院民事裁定                  99年度抗字第1500號
抗  告  人  甲○○
上列抗告人因與相對人華南產物保險股份有限公司間聲請核發支
付命令事件，對於中華民國99年9月1日臺灣板橋地方法院99年度
事聲字第61號裁定提起抗告，本院裁定如下：
    主      文
抗告駁回。
抗告費用由抗告人負擔。
    理      由
一、本件異議及抗告意旨略以：伊所駕駛車號HE-1339號自小客
    車與第三人高蘋萍所駕駛由相對人承保之車號9023-EJ號自
    小客車於民國97年3月15日發生之車禍事故，從未接獲交通
    鑑定委員會之鑑定通知及第三人高蘋萍之修車報告等，致伊
    未能對本件車禍事故之修車賠償表示任何意見。況第三人高
    蘋萍之車輛僅大燈及保險桿損壞，引擎蓋並無變形等損壞，
    請求修復費用竟高達20萬元，顯不合理。伊復未同意賠償第
    三人高蘋萍新臺幣（下同）20萬元。從而，相對人依保險法
    規定代位請求伊應賠償20萬元，為無理由。再者，相對人聲
    請原法院所核發之支付命令（下稱系爭支付命令），雖寄存
    於臺北縣政府警察局板橋分局後埔派出所（下稱後埔派出所
    ）2個月，惟伊並不知有此寄存文件，該派出所亦未通知伊
    前往領取，是系爭支付命令並未合法送達，應不生效力，爰
    依法提出異議及抗告等語。
二、按送達不能依民事訴訟法第136條、第137條規定為之者，得
    將文書寄存送達地之自治或警察機關，並作送達通知書兩份
    ，一份黏貼於應受送達人住居所、事務所、營業所或其就業
    處所門首，另一份置於該送達處所信箱或其他適當位置，以
    為送達；寄存送達，自寄存之日起，經10日發生效力，民事
    訴訟法第138條第1項及第2項分別定有明文。次按債務人對
    於支付命令之全部或一部，得於送達後20日之不變期間內，
    不附理由向發命令之法院提出異議；債務人於支付命令送達
    後，逾20日之不變期間，始提出異議者，法院應以裁定駁回
    之，民事訴訟法第516條第1項、第518條亦分別定有明文。
三、經查，相對人向原法院聲請對抗告人核發支付命令，經原法
    院於98年11月20日核發系爭支付命令後，即寄送至抗告人之
    戶籍地臺北縣板橋市○○路278巷24之1號，惟未獲會晤抗告
    人，亦無受領該文書之同居人或受僱人，為送達之郵務人員
    乃於98年11月26日將該送達文書寄存於上開戶籍地之警察機
    關即後埔派出所，並分別製作送達通知書兩份，一份黏貼於
    上開應送達地址門首，另一份則置於上開應送達處所信箱，
    以為送達等情，有中華郵政股份有限公司板橋郵局99年5月
    31日板郵字第0990002824號函檢附送達證書附卷可稽（見原
    法院98年度司促字第51646號卷第57至58頁）。抗告人復未
    提出上開戶籍地並非其實際住居地事實之具體證據，揆諸上
    開規定，堪認系爭支付命令已於98年11月26日合法寄存於抗
    告人戶籍地之警察機關，經10日即98年12月6日已發生合法
    送達之效力。郵務人員既已於抗告人戶籍地址之處所門首黏
    貼送達通知書，抗告人即得以知悉送達文書寄存於後埔派出
    所，得隨時前往領取，而後埔派出所或里長於法並無通知之
    義務，自不得以後埔派出所或里長未為通知，或抗告人有無
    領取、何時領取，遽認系爭支付命令未合法送達。從而，抗
    告人遲至99年4月23日始對系爭支付命令聲明異議，顯已逾
    20日之不變期間，依法應以裁定駁回，則司法事務官以98年
    度司促字第51646號裁定及原裁定均以抗告人逾期提出異議
    為由駁回抗告人之異議，於法核無違誤。至抗告人是否接獲
    鑑定通知、修車報告及同意賠償等，均係實體上之爭執事項
    ，尚非本件支付命令督促程序得以審究，抗告人猶執陳詞指
    摘原裁定不當，求予廢棄，即無理由，應予駁回。
四、據上論結，爰裁定如主文。
中    華    民    國    99    年    10    月    5     日
                    民事第二庭
                        審判長法  官  林敬修
                              法  官  張靜女
                              法  官  黃豐澤
正本係照原本作成。
不得再抗告。
中    華    民    國    99    年    10    月    5     日
                              書記官  江采廷

司法院資訊處製作；財團法人民間司法改革基金會備份。
